【裁判字號】    97,易,1926
【裁判日期】    970618
【裁判案由】    詐欺
【裁判全文】
臺灣臺中地方法院刑事判決              97年度易字第1926號
公  訴  人  臺灣臺中地方法院檢察署檢察官
被      告  丙○○
                    （現另案於臺灣臺中監獄執行中）
上列被告因詐欺案件，經檢察官提起公訴（九十七年度偵字第三
一二八號），被告於準備程序中就被訴事實為有罪之陳述，經告
以簡式審判之旨，並聽取意見後，本院合議庭裁定由受命法官獨
任進行簡式審判程序，判決如下：
    主    文
丙○○共同意圖為自己不法之所有，以詐術使人將本人之物交付
，處有期徒刑壹年肆月，減為有期徒刑捌月。
    犯罪事實
一、丙○○、劉碧桃（業經本院以九十七年度易字第一○八○號
    判處有期徒刑一年四月，減為有期徒刑八月，緩刑三年，於
    民國九十七年五月十二日確定）與真實姓名年籍均不詳而自
    稱「蔡先生」之成年男子等詐騙集團成員，共同基於詐欺取
    財之犯意聯絡，並意圖為自己不法之所有，先於九十五年八
    月三日某時，由「蔡先生」先以電話委託「甲○○會計事務
    所」辦理「采之妍傳銷有限公司」（下稱「采之妍公司」）
    之設立登記事宜，並陳稱該公司之負責人為劉碧桃。經甲○
    ○表示須由公司負責人親自前來委託辦理後，劉碧桃與「蔡
    先生」乃於同年月十六日下午二時許，相偕前往位在臺中市
    ○區○○路一○一之八號之「甲○○會計事務所」內，由劉
    碧桃向甲○○詐稱：伊為采之妍公司負責人，采之妍公司欲
    委託上開會計事務所負責該公司之設立登記事宜，「蔡先生
    」僅為該公司員工云云；而「蔡先生」則向甲○○詐稱：采
    之妍公司因裝潢、進貨等支出，公司資本額已經花用完畢，
    請上開會計事務所暫借新臺幣（下同）三百萬元之款項予采
    之妍公司作為存款證明，絕不動用該筆借款云云，致甲○○
    因而陷於錯誤，遂指示其員工曾玲玲於同年月二十一日下午
    二時許，陪同劉碧桃及「蔡先生」前往臺中商業銀行崇德分
    行，以采之妍公司籌備處名義開設帳號為00000000
    0000號存款帳戶，以便將上開三百萬元匯入取得存款證
    明，並指示曾玲玲於辦妥上開帳戶及存款證明後，須取回上
    開帳戶之留存印鑑及劉碧桃之國民身分證，用以確保前揭匯
    入之款項不致遭劉碧桃提領。詎劉碧桃及「蔡先生」見采之
    妍公司籌備處之帳戶順利開設且甲○○匯款在即，竟由劉碧
    桃向曾玲玲詐稱：伊當日下午需辦產品說明會，需身分證件
    ，待產品說明會結束後，伊再將身分證交予上開會計事務所
    云云，致曾玲玲信以為真，遂未立即取回劉碧桃之國民身分
    證及印鑑即先行離去。劉碧桃與「蔡先生」隨即折返臺中商
    業銀行崇德分行，並持前揭個人身分證件就上開新設帳戶加
    辦語音轉帳功能，且為取信於甲○○，再於同日下午四時許
    ，依約將劉碧桃之國民身分證及印鑑交予曾玲玲。甲○○以
    為其業已現實管領劉碧桃之印鑑及國民身分證，得以完全支
    配掌控上開采之妍公司籌備處帳戶之一切款項提領，遂於九
    十五年八月二十二日分別轉匯二筆金額各為一百五十萬元（
    合計為三百萬元）之款項進入上開新設帳戶內，「蔡先生」
    所屬詐騙集團成員旋以語音轉帳之方式，先於同年月二十三
    日，將上開新設帳戶內之二百萬元存款轉匯至劉碧桃另於華
    南商業銀行水湳分行所申辦之帳號00000000000
    000號帳戶內；再於同年月二十四日，將其餘之一百萬元
    存款轉匯至劉碧桃另於臺中商業銀行崇德分行所申辦之帳號
    000000000000號帳戶，復於同日再匯款進入劉
    碧桃之前揭華南商業銀行帳戶內，另由丙○○承「蔡先生」
    之指示，於前揭款項進入上開華南商業銀行劉碧桃帳戶之當
    日，各以臨櫃提款之方式，持劉碧桃之印鑑將各該入帳款項
    領出而詐欺取財得手。嗣甲○○發現上開采之妍公司籌備處
    帳戶內之存款均遭語音轉帳匯出，始知受騙而報警處理。
二、案經臺灣臺中地方法院檢察署檢察官主動簽分後偵查起訴。
    理    由
一、訊據被告丙○○對於上開犯罪事實坦承不諱，核與其於偵訊
    中供述相符，並與共犯劉碧桃於偵訊中及本院九十七年度易
    字第一○八○號準備程序、審理時所述情節吻合，復經證人
    甲○○、曾玲玲於偵查中結證綦詳，並有甲○○事務所工商
    登記紀錄表、采之妍公司股東同意書、共犯劉碧桃之國民身
    分證與健保卡正反面影本、采之妍公司籌備處於臺中商業銀
    行崇德分行所開設帳戶之存摺影本、存款業務往來申請約定
    書、交易明細表、華南商業銀行存款往來明細表、華南商業
    銀行水湳分行九十六年六月二十二日華水湳存字第○九六○
    ○二一一號函各一份、華南商業銀行存款取款憑條、臨櫃作
    業關懷客戶提問資料各二份附卷可稽，足徵被告前揭自白應
    屬實情，事證明確，被告犯行洵堪認定。
三、核被告所為，係犯刑法第三百三十九條第一項之詐欺取財罪
    。被告與共犯劉碧桃、「蔡先生」等詐騙集團成員，對於上
    開詐欺取財犯罪之實行，有犯意聯絡及行為分擔，均為共同
    正犯。爰審酌被告前於九十四年十一月間，因為與本案相類
    同之詐騙行為，業經臺灣新竹地方法院於九十六年九月二十
    八日以九十六年度易字第五二一號協商判決有期徒刑十月，
    減為有期徒刑五月確定，猶不知警惕，僅因一時貪圖小利，
    竟與共犯劉碧桃、「蔡先生」等詐騙集團成員相互勾結謀議
    犯罪，詐得款項高達三百萬元，對於被害人所生財產損害至
    鉅，迄未與被害人達成和解，惡性非輕，再參以被告犯罪動
    機、目的、手段、於共同犯罪中之角色分工情形、被告犯罪
    後坦承犯行之態度、智識程度等一切情狀，量處如主文所示
    之刑，以示懲儆。又被告本案犯罪時間是在九十六年四月二
    十四日之前，且無中華民國九十六年罪犯減刑條例第三條第
    一項各款所列舉不予減刑之情形，已合於同條例所定之減刑
    要件，爰依同條例第二條第一項第三款之規定，減其刑期二
    分之一。
據上論斷，應依刑事訴訟法第二百七十三條之一第一項、第二百
九十九條第一項前段，刑法第二十八條、第三百三十九條第一項
，刑法施行法第一條之一第一項、第二項前段，中華民國九十六
年罪犯減刑條例第二條第一項第三款、第七條，判決如主文。
本案經檢察官乙○○到庭執行職務。
中    華    民    國    97    年    6     月    18    日
                  刑事第九庭    法  官  周瑞芬
上正本證明與原本無異。
如不服本判決，應於收送達後十日內向本院提出上訴書狀（應敘
述具體理由並附繕本）。
上訴書狀如未敘述理由，應於上訴期間屆滿後二十日內補提理由
書於本院。
                                書記官  何俞瑩
中    華    民    國    97    年    6     月    18    日
附錄本案論罪科刑法條
刑法第三百三十九條第一項：
  意圖為自己或第三人不法之所有，以詐術使人將本人或第三人
  之物交付者，處五年以下有期徒刑、拘役或科或併科一千元以
  下罰金。


司法院資訊處製作；財團法人民間司法改革基金會備份。
